【裁判字號】    98,裁,667
【裁判日期】    980319
【裁判案由】    有關眷舍事務
【裁判全文】
最  高  行  政  法  院  裁  定
                                       98年度裁字第667號
聲  請  人  甲○○
上列聲請人因與相對人國防部間有關眷舍事務事件，對於中華民
國97年9月11日本院97年度裁字第4377號裁定，聲請再審，本院
裁定如下：
    主  文
再審之聲請駁回。
再審訴訟費用由聲請人負擔。
    理  由
一、按裁定已經確定，而有行政訴訟法第273條之情形者，得準
    用同法第5編之規定，聲請再審。同法第283條定有明文。又
    再審之聲請顯無再審理由者，以裁定駁回之。
二、本件聲請人對於本院97年度裁字第4377號裁定（下稱原裁定
    ）聲請再審，略謂：聲請人在正式收到陸軍第六軍團司令部
    民國86年12月4日來文後，即在同年月26日要求其提供「自
    願轉讓書」以驗真偽。雖在外觀上未記載訴願形式，然實質
    上已有不服之意思表示，應得視為訴願之行政救濟。本院未
    將此納入審酌或為故意偏袒相對人視而不見，反而指摘聲請
    人未於法定期間內提起行政救濟，該註銷李寶弟眷舍居住權
    之行政處分已確定，自有行政訴訟法第273條第1項第14款之
    事由云云。經核依陸軍第六軍團司令部87年1月14日87華溯
    字第559號簡便行文表所載略以「一、台端（按指本件聲請
    人）86年12月26日來函查詢略以：（一）李寶弟出具之『自
    願轉讓書』是否存證？（二）本部改配公文正本何以不發雙
    方當事人？（三）現桃園縣平鎮市忠貞新村278號眷舍不屬
    趙復興而屬李文生是何原因？」等情，由其意旨可知，聲請
    人係因對該等事項存疑，遂請求相對人查復，並非明確表示
    原註銷及改配眷舍為違法，聲請人主張其86年12月26日函已
    表示不服云云，即無可採。況本件前審係以聲請人並非適格
    之當事人；縱認聲請人就本件訴訟有訴訟實施權，聲請人之
    母李寶弟未於法定期間內爭執該註銷李寶弟眷舍居住權之行
    政處分已確定及縱認對註銷李寶弟居住權之處分仍可爭執，
    亦因李寶弟並未進住於系爭眷舍內長達數十年之久，依行為
    時國軍在台軍眷業務處理辦法之規定，亦應依法註銷其眷舍
    居住權收回眷舍，原處分結果並無違誤等三項理由，駁回聲
    請人之起訴，是以聲請人86年12月26日查詢函，亦非屬足以
    影響判決之重要證物，與行政訴訟法第273條第1項第14款之
    要件不合。本件再審之聲請，即為顯無理由，應予駁回。
三、據上論結，本件聲請為顯無再審理由。依行政訴訟法第283
    條、第278條第2項、第104條、民事訴訟法第95條、第78條
    ，裁定如主文。
中    華    民    國    98    年    3     月    19    日
                    最高行政法院第二庭
                        審判長法官  鍾  耀  光
                              法官  黃  淑  玲
                              法官  吳  慧  娟
                              法官  王  德  麟
                              法官  黃  清  光
以  上  正  本  證  明  與  原  本  無  異
中    華    民    國    98    年    3     月    19    日
                              書記官  王  史  民


司法院資訊處製作；財團法人民間司法改革基金會備份。
